

# **Angel Gutierrez Rocha**

Juan de la cruz sarabia # 402 Salamanca Gto 4641174809 | veronicagutierrez1618@gmail.com

### **Objetivo**

Conseguir un puesto de trabajo que me permita aplicar mis experiencias y conocimientos en mi sector y en las distintas áreas de la empresa, para así desarrollarme profesionalmente para el buen desempeño de las funciones asignadas.

## **Experiencia Profesional**

• Equipsa 23/02/2020 - 18/01/2021

Soldadura y automátizaciones de portones eléctricos Fabricación de cancelería de Aluminio Soldadura de equipos (pistones hidráulicos y electro mecánico) asero al carbón etc.y mantenimiento de los mismos . Automatización de motores para portones

Mitwest de México

18/02/2019 - 13/08/2019

Soldador

eléctricos

Trabajo de soldadura y montajes en naves y dolies de empresa Toyota

• Alumar del bajio 24/07/2018 - 08/11/2018

Aluminero

Fabricación de cancelería de Aluminio y vidrio

• Mazda Motors 11/04/2016 - 18/06/2018

Kaizen mantenimiento

Trabajos de soldadura en nave de pintura kaizen mantenimiento mejora continua mantenimiento preventivo y correctivo .

#### Educación

Alfonso sierra partida
Secundaria/certificado
2002/2005

7.0

• IECA 2016

Soldura de arco eléctrico /constancia

• IECA IRAPUATO 2016

Soldadura de gas e inspección de equipos de gas / constancia

#### **Habilidades**

• Trabajos de soldadura de arco eléctrico. Micro alambre . Fabricación de cancelería de Aluminio, trabajos de tablaroca ,mantenimiento de soldaduras

#### Referencias

Josue Adrián Torres - "Alumar del bajio"
Aluminero
4641374521

• Gabino Ortega González - "Aluminio y vidrio " Aluminero 4646504751

• Juan Jorge cruz - "" Contador 4641498173